Inventaris van het archief van de Commissies van de Gewapende Burgermacht, 1797-1802
Nationaal Archief, Den Haag
Commissie voor de Gewapende Burgermacht
Cie. Gewapende Burgermacht
1797-1802
32950
93 inventarisnummers;, 4,60 meter
Normale geschreven en gedrukte teksten.
Nationaal Archief, Den Haag
Commissie Gewapende Burgerwacht, 1797-1802
Het archief bevat de resoluties voor de commissies over 1797-1802 en de daarbij behorende ingekomen stukken, inclusief indexen en een alfabetisch repertorium. Tevens zijn er uitgaande stukken met daarop indexen. Verder zijn er lijsten van dienstplichtigen, stukken over de organisatie, de uitrusting van de plaatselijke compagnieën en financiële stukken.
Archiefvorming
Geschiedenis van de archiefvormer
De Commissie voor de Gewapende Burgermacht, 1797-1802
Al vrij snel na de omwenteling in 1795 diende het Comité van Militaire Zaken op 4 mei een plan tot organisatie van de gewapende burgermacht in Holland in bij de Provisionele Representanten. Besloten werd dit ontwerp te laten drukken en ter beoordeling toe te sturen aan de plaatselijke organisaties van de gewapende burgermachten. Op 22 mei wordt het decreet hierover uitgevaardigd en meteen is het plan voorwerp van felle kritiek. In juli wordt voorgesteld gedeputeerden uit de genootschappen naar Den Haag te roepen om tezamen met de door het Comité van Militaire Zaken ingestelde commissie het plan te bestuderen. Op 8 september wordt het gewijzigde plan, dat dan inmiddels is goedgekeurd, door de gedeputeerden van de kleine steden en het platteland voorgelegd aan de Provisionele Representanten. De in Den Haag bijeenkomende gedeputeerden uit de verschillende genootschappen, "constitueerden" zichzelf op 1 oktober tot "Permanente Vergadering" en nadat op 26 oktober het Comité van Militaire Zaken opnieuw een voorstel heeft ingediend, helpt deze "Vergadering" tegen vergoeding mee aan de verspreiding van het plan onder de genootschappen.
Als op 26 november een ontwerp-organisatie-plan wordt ingediend, wordt besloten de Representanten een week voor de bestudering, daarvan te gunnen en indien mogelijk op 4 december het ontwerp goed te keuren en te laten beginnen. Aldus geschiedt met ingang van die datum. Eind december vinden de eerste officiële kontakten van de "Vergadering" met gedeputeerden van genootschappen uit andere gewesten plaats. Ook hun kritiek wordt opgenomen in de in januari verschijnende "Bedenkingen". Besloten wordt het plan en de bedenkingen zo ruim mogelijk te verspreiden en in de Staten-Generaal een oproep te doen om het tot nu toe gewestelijke ontwerp op landelijke basis te nemen
P.R. inv.nrs. 21 p. 450, 22. p. 951-952, 23 p. 686, 25 p. 226-242, 26 p. 499, 27 p. 611-655, 28 p. 805-806, 867, 1292-1298; 29 p. 555, 30 p. 225-228 en inv.nrs. 204-206. ARA, Eerste Afdeling, Archief van de Staten-Generaal inv.nr. 3864, 18 februari 1796.
. Op 1 maart 1796 vangt de Nationale Vergadering haar werkzaamheden aan. In haar reglement staat onder meer dat ze de organisatie van de gewapende burgermacht moet regelen en op 8 maart start een commissie uit dit orgaan haar werkzaamheden. Deze commissie dient op 30 maart 1796 een ontwerp in, maar door de vele kritiek moeten ook hier nog wijzigingen in worden aangebracht.
Algemeen Rijksarchief, Tweede Afdeling, Archieven van de Wetgevende Colleges, inv.nr. 226, 8 en 30 maart 1796.
Daarom besluit de Nationale Vergadering op 6 mei een oproep te doen aan vrijwilligers om zich te melden. In Holland geven aan deze oproep 461 mensen gehoor
ARA, Tweede Afdeling, Archieven van de Wetgevende Colleges, inv.nr. 226 6 mei 1796, inv.nr. 488 10 oktober 1796. De namen zijn gerangschikt per plaats.
. Nadat het op 13 september 1796 reeds is goedgekeurd wordt pas op 13 november het "Reglement op de Gewapende Burgermacht" gepubliceerd. Het toezicht in de gewesten zal door een commissie van Gewapende Burgermacht worden uitgevoerd. Deze moet worden ingesteld door het Provinciaal Bestuur
ARA, Tweede Afdeling, Archieven van de Wetgevende Colleges, inv.nr. 226, 13 september en 11 november 1796. De organisatie is geregeld in Capitel 5 en in artikel 3 hiervan staan de door de gewestelijke commissies uit te voeren werkzaamheden.
. In Holland bestaat deze op 6 december 1796 ingestelde commissie uit zeven leden en vangen zij hun werkzaamheden aan op 5 januari 1797
P.B., inv.nr. 26 6 december 1796, p. 6, 7;16 december p. 77, 19 december p. 94; 30 december p. 177; 5 januari 1797 P. 219.
.
Naast de commissie uit de Nationale Vergadering blijft ook in Holland in 1796 de commissie tot organisatie van een plan voor de gewapende burgermacht zeer actief. Deze Hollandse commissie ressorteert onder het Departement voor Militaire Zaken. Naast het ontwerpen van een betere regeling (in Holland gold immers al de regeling van 4 december 1795) behandelen ze ook vele klachten. Vooral de contributie die betaald moet worden om NIET in de gewapende Burgermacht te worden ingelijfd, roept vele protesten op. Deze commissie wordt op 6 december 1796 met de instelling van de commissie voor de gewapende Burgermacht opgeheven.
P.B., inv.nr. 30 p. 55-69 onder het hoofd burgermacht.
De gewestelijke Commissie tot de Gewapende Burgermacht controleert de plaatselijke burgermachten, verstrekt wapens en uniformen, bemiddelt in geschillen, regelt de afdracht van de contributie van de plaatselijke corpsen en voert correspondentie met de Landelijke Commissie voor de Gewapende Burgermacht. Er werden twee commissarissen voor de dagelijkse werkzaamheden aangesteld. Volgens een roulatieschema zou ieder van de leden deze post gedurende twee weken bekleden
GBM, inv.nr. 1, 3, 10 en 11 januari 1797.
. Ondanks de gewijzigde staatsvorm na 5 februari 1798 blijft de commissie gehandhaafd.
Op 4 mei 1798 eist de Agent van Oorlog de ontbinding van de Commissie en stelt hiervoor op 3 juli een nieuwe interim-commissie in met slechts drie leden.
Wel wordt besloten om het oude reglement te laten gelden tot eind 1798. De Oppercommissie voor de Gewapende Burgermacht was al op 20 maart 1798 door de Constituerende Vergadering opgeheven en haar taken waren overgedragen aan het Staatsbewind. Het Staatsbewind machtigde de Agent van Oorlog tot het instellen van interim-commissies, tot de nieuwe structuur duidelijk zou zijn.
IAB, inv.nr. 20, p. 170-185 en voor de publicatie wegens de inrichting en het bestuur over de organisatie der gewapende burgermacht Publiceerde uitgegeven ter Staatsdrukkerij te 's Hage (hierna te noemen P), 1798 mei 3. Voor instructie van de provisionele commissie zie Uitvoerend Bewind, 8 juni 1798.
Op 14 december 1798 vaardigde de hollandse interim-commissie haar rapport uit en werd een commissie van drie personen benoemd als opvolger uit het Intermediair Administratief Bestuur
IAB, inv.nr. 17, 14 december 1798 p. 61.
. Deze commissie bleef evenwel niet lang in functie. Met de opheffing van het IAB werd ook .de commissie opgeheven. Op 28 maart 1799 werden de leden van de Finantieele Commissie tijdelijk benoemd tot commissarissen van de gewapende burgermacht en op 24 mei worden ze opgevolgd door M.M. de Monchy, die benoemd wordt tot Kolonel der Gewapende Burgermacht in het Departement van de Delf
Besluit van het Uitvoerend Bewind van 28 maart 1799 n° 25, Instructie voor de Kolonel: Besluit, van 22 mei n° 50 en reglement 7 mei n° 25.
. Nadat op 10 augustus het reglement weer gewijzigd was wordt op 25 augustus nogmaals opgeroepen tot "vrijwillige wapendienst"
Publicaties van 10 en 25 augustus 1799.
.
Op 10 december 1800 besluit de Eerste Kamer van het Uitvoerend Bewind tot de inrichting van een Bureau ter Administratie van de Bataafse Gewapende Burgermacht, maar al op 14 september 1801 wordt door de Staatsregeling de organisatie van de gewapende burgermachten overgedragen aan de Departementen. Dit gebeurt echter pas op 1 juli 1802 als de Departementen hun werkzaamheden aanvangen. De commissies worden nu door het gewest ingesteld en niet meer landelijk. Wel worden er landelijke richtlijnen en reglementen uitgevaardigd.
Op 25 maart 1805 wordt de gewapende burgermacht eens te meer op een nieuwe leest geschoeid, de raadpensionaris krijgt dan de leiding over de gewapende burgermachten. Deze delegeert hij aan de commissies voor militaire zaken in de departementen
D.B., inv.nrs. 174-184; Publicaties van 20 december 1803, 25 maart 1805.
.
Zoals al eerder gezegd werd een groot gedeelte van de tijd der commissie besteed aan het innen van de contributies. Plaatsen bleken zeer onwillig die te innen en af te dragen, dit leverde een zeer gecompliceerde boekhouding op.
Lijst van leden van de opeenvolgende commissies voor de Gewapende Burgermacht
Commissie tot organisatie van het plan voor de Gewapende Burgermacht in Holland ingesteld op 5 april 1796, opgeheven op 6 december 1796. Voortzetting van personele commissie uit Comité van Militaire Zaken.
H. van der Spek
H. Malecotius
A. van Kesteren
Commissie van de Gewapende Burgermacht in Holland ingesteld op 6 december 1796, werkzaamheden begonnen op 5 januari 1797, opgeheven op 4 mei 1798.
W.J. Kerkman
A. Harteveld, ontslag op 11 december 1797
C.J. de Lange van Wijngaarden
D. Stoop
G. Kruys, ontslag op 26 september 1797
H. v.d. Spek
J.W. Druyvesteyn, ontslag op 31 september 1797
A. Oltmans, begonnen op 31 september 1797
H. van Ledden Hulsebosch, begonnen op 26 september 1797, ontslag op 5 februari 1798
C. de Koning, begonnen op 11 december 1797, ontslag op 5 februari 1798
Provisionele commissie voor de Gewapende Burgermacht ingesteld op 3 juli 1798, werkzaamheden begonnen op 12 juli, opgeheven op 14 december 1798.
H. v.d. Spek
A. Oltmans
A. van Kesteren
Commissie voor de Gewapende Burgermacht ingesteld op 14 december 1798, opgeheven op 28 maart 1799.
W.J. Kerkman
F. van der Goes
G.C.C. Vatebender
Lijst van de instellingsdata van de opeenvolgende Commissies van de Gewapende Burgermacht
1 oktober 1795 Gedeputeerden uit de genootschappen uit de verschillende steden verklaren zichzelf tot permanent college
4 december 1795 Comité van Militaire Zaken wordt belast met uitvoering reglement GBM in Holland
5 april 1796 Commissie tot organisatie van het plan voor de Gewapende Burgermacht, ingesteld door Provinciaal Bestuur, verantwoording aan Provinciaal Bestuur
6 december 1796 Commissie voor de Gewapende Burgermacht ingesteld door Provinciaal Bestuur, verantwoording aan Landelijke Commissie GBM, valt onder Nationale Vergadering
3 juli 1798 Provisionele Commissie voor de Gewapende Burgermacht, ingesteld door de Agent van Oorlog, valt onder Staatsbewind
14 december 1798 Commissie voor de Gewapende Burgermacht, ingesteld door de IAB, valt onder Agent van Oorlog
28 maart 1799 Commissarissen voor de Gewapende Burgermacht, ingesteld door Uitvoerend Bewind, controle door Agent van Oorlog
24 mei 1799 Aanstelling M.M. de Monchy als Departementaal toezichthouder op de Commissie voor GBM, aangesteld door Uitvoerend Bewind, valt onder Agent van Oorlog
10 december 1800 Oprichting Bureau ter administratie van de Bataafsche Gewapende Burgermacht, ingesteld door Eerste Kamer Uitvoerend Bewind, houdt toezicht op de Departementale Cie's GBM
1 juli 1802 Commissie voor de Gewapende Burgermacht, ingesteld door Departementaal Bestuur, controle door Departementaal Bestuur, bestaat uit leden Departementaal Bestuur
Geschiedenis van het archiefbeheer
Op grond van het feit dat de Commissie nà 1802 op Departementale grondslag geschoeid is en uitsluitend bestaat uit leden van het Departementaal Bestuur is besloten dit commissiearchief in de inventaris van het archief van het Departementaal Bestuur op te nemen. De overige commissies, die heden ten dage als "gedecentraliseerde rijksdiensten" zouden worden beschouwd, zijn voor de overzichtelijkheid samengevoegd en in deze afzonderlijke inventaris beschreven.
De verwerving van het archief
De rechtstitel is (nog) onbekend
Inhoud en structuur van het archief
3.02
Inhoud
De inventarisnummers 72-81 bevatten veel meer gegevens dan in de beschrijvingen vermeld staat, namelijk de na te vorderen bedragen, tekorten, aanvullende betalingen etc. Ter wille van de duidelijkheid is dit in de inventaris echter weggelaten.
Aanwijzingen voor de gebruiker
Openbaarheidsbeperkingen
Volledig openbaar.
Materiële beperkingen
Het archief kent geen beperkingen voor het raadplegen van stukken als gevolg van slechte materiële staat
Aanvraaginstructie
Openbare archiefstukken kunnen online worden aangevraagd en gereserveerd. U kunt dit ook via de terminals in de studiezaal van het Nationaal Archief doen. Om te kunnen reserveren dient u de volgende stappen te volgen:
U maakt een profiel aan op www.gahetna.nl, en logt vervolgens in
Via de archiefinventaris (alleen de beschrijvingen met rode nummers) selecteert u het gewenste archiefstuk door op de knop 'Reserveren' te klikken
In het volgende scherm geeft u aan op welke dag u het archiefstuk wilt inzien
Indien u zich bevindt in de studiezaal en een tafelnummer heeft ontvangen kunt u dit nummer vermelden. Als u geen tafelnummer heeft kunt u tafelnummer 777 laten staan
Vervolgens bevestigt u uw reservering door deze te versturen.
Aanvraaginstructie
Openbare archiefstukken kunnen online worden aangevraagd en gereserveerd. U kunt dit ook via de terminals in de studiezaal van het Nationaal Archief doen. Om te kunnen reserveren dient u de volgende stappen te volgen:
U maakt een profiel aan op www.gahetna.nl, en logt vervolgens in
Via de archiefinventaris (alleen de beschrijvingen met rode nummers) selecteert u het gewenste archiefstuk door op de knop 'Reserveren' te klikken
In het volgende scherm geeft u aan op welke dag u het archiefstuk wilt inzien
Indien u zich bevindt in de studiezaal en een tafelnummer heeft ontvangen kunt u dit nummer vermelden. Als u geen tafelnummer heeft kunt u tafelnummer 777 laten staan
Vervolgens bevestigt u uw reservering door deze te versturen.
Verwant materiaal
Beschikbaarheid van kopieën
Inventarisnummers van dit archief zijn niet in kopievorm beschikbaar
Bijlagen
Concordantie van oude naar nieuwe nummers
De gebruikte afkorting 'SI.' staat voor 'Supplement op de Archieven van de Gewestelijke Besturen, 1795-1807'.
4755 1
4758 2
4763 3
4998 4
4998 5
4998 6
4998 7
4754 8
4755 9
4756 10
4757, 4761 11
SI.96, 4759 12
SI.96, 4760 13
SI.96, 4760 14
4761 15
4761 16
4761, 4764 17
4999 18
4999, 5000 19
5000 20
5001 21
5001 22
5002 23
5002 24
5003 25
5003 26
5003 27
5003 28
4754 29
4758 30
4763 31
4998 32
4998 33
4998 34
4998 35
5140a 36
4758 37
4763 38
4998 39
4998 40
4998 41
4998 42
4754 43
4754 44
4755 45
4759 46
4760 47
4760 48
4761 49
5140a 50
5140a 51
4753 52
4754 53
5140a 54
4768c 55
5140 56
SI.95 57
SI.95 58
SI.95 59
SI.95 60
SI.95 61
SI.95 62
SI.95 63
5140c 64
5004, 4762 65
4763 66
5004 67
5004 68
5004 69
5004 70
5008 71
5140 72
5140 73
5004 74
5140 75
5140 76
5004 77
5004 78
5004 79
5004 80
5140 81
5140 82
5140 83
5140a 84
5140b 85
4762 86
4762 87
4762 88
5004, 5140a 89
4762 90
4762 91
4762 92
4762 93
Beschrijving van de series en archiefbestanddelen
- Algemeen, I.
  - Resoluties, a.
    - Resoluties van de Commissies., 1797 januari 3-1802 juni 20; 1-7; 6 pakken en 1 omslag
      - 1797 januari 3-augustus 15, 1; 1 omslag
        Aanvraagbaar
      - 1798 juli 12-december 29, 2
      - 1799 januari 2-maart 30, 3
      - 1799 april 1-december 31, 4
        Gepagineerd 1-418.
      - 1800 januari 2-december 31, 5
        Gepagineerd 1-330.
      - 1801 januari 2-december 31. Met tafel op missiven ingekomen van de Agent van Oorlog., 6
        Gepagineerd 1-178.
      - 1802 januari 2-juni 20, 7
        Gepagineerd 1-47.
    - Resoluties van de commissarissen uit de commissie., 1797 januari 12-1798 juli 5; 8; 1 pak
  - Bijlagen bij de resoluties, b.
    - Ingekomen stukken, 1.
      - Stukken ingekomen bij de Commissies., 1797 januari 4-1799 maart 31; 9-17; 8 pakken
        - 1797 januari 4-mei 31, 9
        - 1797 juni 6-1798 januari 30, 10
        - 1798 februari 1-juni 30, 11
        - 1798 juli 2-september 28, 12
          Genummerd 1-261 en ongenummerd.
        - 1798 oktober 1-31, 13
          Genummerd 1-172.
        - 1798 november 1-30, 14
          Genummerd 1-194.
        - 1798 december 1-10, 15
          Genummerd 1-86.
        - 1798 december 3-29, 16
          Ongenummerd.
        - 1799 januari 3-maart 31., 17
      - Stukken ingekomen bij de Commissarissen belast met het toezicht op de Burgerwapening., 1799 april 1-1802 juni 20; 18-28; 11 pakken
        De serie minuutresoluties is verloren gegaan.
        - 1799 april-juni 30, 18
        - 1799 juli 1-september 30, 19
        - 1799 oktober 3-december 31, 20
        - 1800 januari 3-maart 31, 21
        - 1800 april 1-april 30, 22
        - 1800 mei 1-juli 30, 23
        - 1800 augustus 4-december 31, 24
        - 1801 januari 2-juni 29, 25
        - 1801 juli 10-december 31, 26
        - 1802 januari 2-maart 25, 27
        - 1802 april 5-juni 20, 28
    - Uitgaande stukken, 2.
      - Minuten van uitgaande stukken., 1797 januari 18-1802 mei 6; 29-35; 5 pakken, 2 katernen en 1 omslag
        - 1797 januari 18-1798 juli 6, 29
        - 1798 juli 13-oktober 9, 30; 2 katernen
        - 1799 januari 3-maart 31, 31
        - 1799 april 6-december 31, 32; 1 omslag
          Genummerd 1-92.
        - 1800 januari 8-december 23, 33
          Genummerd 1-65.
        - 1801 januari 6-december 3, waarin tevens minuten van missiven uitgaande van de secretaris., 34
          1. Genummerd 1-30.
          2. De missiven van de secretaris zijn gekenmerkt A en B.
        - 1802 januari 5-mei 6, waarin tevens stukken betreffende de financiële verantwoording van Noordwaddinxveen, Zuidwaddinxveen en Bloemendaal bij Gouda, 1802 mei 7-19., 35
          1. Genummerd 1-15, en A.
          2. De afschriften zijn gekenmerkt Δ, A en B.
      - Minuten van uitgaande brieven die niet in de serie zijn opgenomen., 1798 april 18, oktober 13 en z.d.; 36; 4 stukken
  - Toegangen op de resoluties, c.
    - "Index op de notulen", alfabetisch repertorium op plaatsnamen en enkele persoonsnamen en trefwoorden in de resoluties van de Commissie., 1798 juli 12-december 29; 37; 1 omslag
    - Alfabetisch repertorium op plaatsnamen en enkele persoonsnamen en trefwoorden in de resoluties van de Commissie., 1799 januari 2-maart 30; 38; 1 pak
      Het minuutexemplaar is vermoedelijk verloren gegaan.
    - "Index", alfabetische repertoria op plaatsnamen en enkele persoonsnamen en trefwoorden in de resoluties van de Commissarissen belast met het toezicht op de Burgerwapening., 1799 april 1-1802 juni 20; 39-42; 4 omslagen
      - 1799 april 1-december 31, 39
      - 1800 januari 2-december 31, 40
      - 1801 januari 2-december 31, 41
      - 1802 januari 2-juni 20, 42
  - Toegangen op de ingekomen en uitgaande stukken, d.
    - Alfabetische repertoria op plaatsnamen in de ingekomen en uitgaande stukken van de Commissie., 1797 januari 13-1798 juni 30; 43-44; 2 pakken
      - 1797 januari 13-1798 juni 30, 43
      - 1798 januari 2-maart 19, 44
        Verwezen wordt naar de nummers van de "lijsten".
    - Alfabetisch repertorium op plaatsnamen in de ingekomen stukken van de Commissie., 1797 januari 4-mei 9; 45; 1 omslag
    - Alfabetisch repertoria op plaats- en persoonsnamen en trefwoorden in de ingekomen stukken bij de Commissie., 1798 juli 2-december 10; 46-49; 4 omslagen
      - 1798 juli 2-september 28, 46
      - 1798 oktober 1-31, 47
      - 1798 november 1-30, 48
      - 1798 december 1-10, 49
- Bijzonder, II.
  - Archiefzorg, a.
    - Inventaris van de stukken ingekomen bij en opgemaakt door het Comité ter organisatie van de Gewapende Burgermacht in Holland, opgemaakt door het Comité, Met aantekening van totaalbedragen van contributies van enkele municipaliteiten., 1796 december 31; 50; 1 katern en 1 stuk
      Gepagineerd 1-35.
    - Akte van overdracht van de stukken van het Comité ter organisatie van de Gewapende Burgermacht in Holland, opgemaakt door de Commissie tot de algemene directie van de Bataafsche Gewapende Burgermacht in het voormalige gewest Holland., 1797 januari 12; 51; 1 stuk
  - Bestuursorganisatie, b.
    - Reglement van de Bataafsche Gewapende Burgermacht, vastgesteld door de Nationale Vergadering op 13 september 1796. Met afschriften van missiven van de Commissie uit de Nationale Vergadering belast met het opperbestuur van de Bataafsche Gewapende Burgermacht., 1796 december 5-1797 oktober 27; 52; 1 band
      Het Reglement is gedrukt.
    - Register van afschriften van stukken opgemaakt door en uitgegaan van de Commissie betreffende procedures en geïnsereerd in haar besluiten., 1797 januari 5-april 4; 53; 1 omslag
      Gepagineerd 1-28.
    - Akten, waarbij A.M. Oosterwijk, weduwe van A. van Wijck, F.A. van Wijck en J.J. van Wijck vergaderruimte verhuren aan de Commissie in het pand "Huis van Prins Maurits" op de hoek van de Korte Vijverberg te Den Haag, Met afschriften., 1799 januari 12-april 4. 1798 augustus 29 en oktober 8; 54; 5 stukken
  - Dienstplicht en registratie, c.
    - "Lijsten betreffende de volkstelling", staten van mannen van 18 jaar en ouder die zijn of worden gewapend, met opgave van huisnummers armlastigheid, en persoonsgegevens, ingekomen bij de Commissie tot de Gewapende Burgermacht, z.d. Minuten en afschriften., 1797 mei 3-juni 21; 55; 1 omslag
      Beemster, wijk 1-5
      Bakkum
      Burghorn
      Barsingerhorn
      Broek op Langedijk
      Bergen
      Bovenkarspel
      Broekershave onder Bovenkarspel
      Andijk onder Bovenkarspel
      Vogelenzang
    - "Naamlijst", register van municipaliteiten waaraan registratielijsten zijn gezonden. Met opgave van het aantal geregistreerden, gewapenden, contribuabelen en vrijgestelden., 1798 augustus 8-1799 april 3; 56; 1 katern en 1 stuk
    - Register van staten van dienstplichtigen, gewapenden, contribuabelen, vrijgestelden en onwilligen die zijn gezonden aan de municipaliteiten., 1798 augustus 8-[1799] april 4; ---; 1 katern
      Zie Archief Gedeputeerd Bestuur, nummer toegang ##, inv.nr. 183.
    - Stukken van de Gewapende Burgermacht van wijk 56 te [Amsterdam], ingekomen bij de Commissie tot de algemene directie van de Bataafsche Gewapende Burgermacht in het gewest Holland., [1798]; 57-63; 1 katern en 10 stukken
      - "Generaale lijst", staten van personen die onder de wapenen, vrijgesteld of contribuant zijn, van hen die de gelofte hebben geweigerd en van hen over wie advies moet worden uitgebracht, z.d., 57; 4 stukken
      - "Lijst", staat van personen die Gewapende Burgerwacht zullen doen of laten waarnemen gedurende de periode mei 1798 tot mei 1799, z.d., 58; 1 stuk
      - "Lijst", staat van personen die zijn vrijgesteld met de reden daartoe, z.d. Klad., 59; 1 stuk
      - "Lijst", staat van personen die onder contributie zijn gesteld met de reden daartoe, z.d., 60; 1 stuk
      - "Lijst", staat van personen die de gelofte hebben geweigerd, met aantekeningen, z.d., 61; 1 stuk
      - "Lijst", staat van personen over wie advies moet worden uitgebracht met de reden daartoe, z.d., 62; 1 stuk
      - "Lijst", staat van personen die de gelofte hebben gedaan, z.d., 63; 1 katern en 1 stuk
  - Financiering van de compagnieën, d.
    - Begrotingen van de plaatselijke compagnieën, 1.
      - Begrotingen van de kosten van de compagnieën en de opgaven van de uitgaven van de commissies van huishoudelijke directie van de Gewapende Burgermacht in de municipaliteiten in verschillende departementen gedaan, ingekomen bij de Commissie., 1798 maart-mei; 64; 1 pak
    - Betalingen voor geleverde goederen en diensten, 2.
      - Kwitanties van diverse personen en instellingen voor de Commissarissen belast met het toezicht op de Burgerwapening wegens geleverde goederen en diensten, verstrekte kapitalen en verrichte betalingen, Met "notities", staten van diverse kosten. Met bijlagen., 1798 januari 1-1802 juni 16; 65-70; 2 pakken en 4 omslagen
        - 1798 januari 1-december 31, 65; 1 pak
        - 1799 januari 14-maart 26, 66